【裁判字號】    98,上訴,1194
【裁判日期】    981230
【裁判案由】    毒品危害防制條例
【裁判全文】
臺灣高等法院臺南分院刑事判決        98年度上訴字第1194號
上  訴  人
即  被  告  甲○○
上列上訴人因違反毒品危害防制條例案件，不服臺灣臺南地方法
院98年度訴字第1543號中華民國98年10月30日第一審判決（起訴
案號：臺灣臺南地方法院檢察署98年度毒偵字第1922、1940、19
72號），提起上訴，本院判決如下：
    主  文
上訴駁回。
    理  由
一、按刑事訴訟法第361條、第367條規定，不服地方法院之第一
    審判決而提起上訴者，應提出上訴書狀，並敘述具體理由，
    為上訴必備之程式；其所提出之書狀未敘述上訴理由，或僅
    曾以言詞陳述上訴理由者，均應於上訴期間屆滿後20日內補
    提理由書於第一審法院。第一審法院經形式審查，認逾期未
    補提上訴理由者，應定期間先命補正；逾期未補正者，為上
    訴不合法律上之程式，應以裁定駁回。倘已提出上訴理由，
    但所提非屬具體理由者，則由第二審法院以上訴不合法律上
    之程式，判決駁回。而所謂具體理由，必係依據卷內既有訴
    訟資料或提出新事證，指摘或表明第一審判決有何採證認事
    、用法或量刑等足以影響判決本旨之不當或違法，而構成應
    予撤銷之具體事由，始克當之（例如：依憑證據法則具體指
    出所採證據何以不具證據能力，或依憑卷證資料，明確指出
    所為證據證明力之判斷如何違背經驗、論理法則）；倘僅泛
    言原判決認定事實錯誤、違背法令、量刑失之過重或輕縱，
    而未依上揭意旨指出具體事由，或形式上雖已指出具體事由
    ，然該事由縱使屬實，亦不足以認為原判決有何不當或違法
    者（例如：對不具有調查必要性之證據，法院未依聲請調查
    亦未說明理由，或援用證據不當，但除去該證據仍應為同一
    事實之認定），俾與第二審上訴制度在請求第二審法院撤銷
    、變更第一審不當或違法之判決，以實現個案救濟之立法目
    的相契合，並節制濫行上訴（最高法院97年度台上字第892
    號判決意旨參照）。
二、上訴人即被告甲○○因違反毒品危害防制條例案件，經原審
    於民國（下同）98年10月30日判決後，於98年11月9日寄存
    送達於被告，有送達證書1紙在卷可稽（詳臺灣臺南地方法
    院98年度訴字第1543號刑事卷宗【下稱原審卷】第51頁）。
    被告因不服原審判決，於98年11月12日合法向原審法院具狀
    提起上訴，其理由略以：原審判決昧於事實而任意推定犯罪
    事實，又對被告之證據漏而未審，殊難甘服云云。
三、惟查：
  (一)原審係以被告於準備程序中就被訴事實為有罪之陳述，經裁
    定由受命法官獨任進行簡式審判程序；而被告3次施用第一
    級海洛因之自白，有臺南市警察局第二、五、六分局查獲甲
    ○○涉毒品案初步檢驗報告書共3份【初步檢驗均呈海洛因
    反應，警(一)卷第11頁、警(二)卷第5頁、警(三)卷第13頁）、臺
    南市警察局第二、五、六分局偵辦毒品危害防制案件送驗尿
    液年籍對照表、採尿同意書（警(一)卷第13、14頁，警(二)卷第
    7、8頁、警(三)卷第14頁）、長榮大學確認報告3份（98年度
    毒偵第1922號卷第12頁、第1940號卷第9頁、第1972號卷第
    12頁）、高雄市立凱旋醫院98年9月8日濫用藥物成份檢驗報
    告書（98年度毒偵字第1940號卷第11頁）在卷，及扣案之海
    洛因2包、海洛因殘渣袋1個、注射針筒1支可憑，且審酌被
    告係累犯，有多次施用毒品前科，經送觀察勒戒、強制戒治
    及刑罰執行後，猶未能戒絕革除惡習，再犯本件施用第一級
    毒品罪，顯見其意志力甚為薄弱，迄未能戒除毒癮，惟念其
    施用毒品所生危害，本質上乃屬自我戕害身心健康之行為，
    對於他人生命、身體、財產等法益，尚無危害，且其犯後坦
    承，態度良好等一切情狀，各分別量處有期徒刑10月，並定
    其應執行刑為2年。原審法院已詳述其所憑證據、認定理由
    及量刑依據，故自形式上觀察，原判決並無認定事實錯誤、
    量刑瑕疵或違背法令之情形可言。
  (二)被告雖辯稱原審未依證據認定事實，且對於其提出之證據漏
    未審酌云云。惟被告於原審準備程序中，已就被訴事實為有
    罪之陳述（原審卷第25頁），且其自白亦有前開證據足資佐
    證與事實相符，而其於原審審理程序中，經原審提示卷內相
    關證據調查後，亦表示並無其他證據請求調查（原審卷第30
    頁），故原審應無被告上開所指未依證據認定事實或證據漏
    未審酌之情形。又被告提起本案上訴，復未提出任何新事證
    請求調查。是以，被告前開所辯，顯係未具體指摘原判決關
    於採證認定事實、適用法律及量刑等事項，究竟有何違法或
    不當之情形。
三、綜上所述，被告前揭上訴理由，均非依據卷內既有訴訟資料
    或提出新事證，指摘或表明原審判決有何採證認事、用法或
    量刑等足以影響判決本旨之不當或違法之具體事由，要難謂
    其上訴書狀已經敘述具體理由，揆諸上開說明，本件上訴並
    無具體理由而不合法定程式，應以判決駁回，並不經言詞辯
    論為之。
四、據上論斷，應依刑事訴訟法第367條前段、第372條，判決如
    主文。
中    華    民    國    98    年    12    月    30    日
                  刑事第二庭  審判長法  官  葉居正
                                    法  官  陳欽賢
                                    法  官  洪碧雀
以上正本證明與原本無異。
如不服本判決應於收受送達後10日內向本院提出上訴書狀，其未
敘述上訴理由者，並得於提起上訴後10日內向本院補提理由書（
均須按他造當事人之人數附繕本）「切勿逕送上級法院」。
                                    書記官  魏芝雯
中    華    民    國    98    年    12    月    30    日

司法院資訊處製作；財團法人民間司法改革基金會備份。
